sv: Typ av saxofonkropp: Böjd kropp; Vikt kropp; Rak kropp; Övrigt
da: Kropstype for saxofon: Buet krop; Foldet krop; Lige krop; Andet
sk-SK: Typ tela saxofónu: Zahnuté telo; Zložené telo; Rovné telo; Iné
bg-BG: Тип корпус на саксофон: Извито тяло; Прегънато тяло; Право тяло; Друго
pt-PT: Tipo de corpo do saxofone: Corpo curvo; Corpo dobrado; Corpo reto; Outro
vi: Loại thân kèn saxophone: Thân cong; Thân gập; Thân thẳng; Khác
pt-BR: Saxofone, tipo de corpo: Corpo curvo; Corpo dobrado; Corpo reto; Outros
pl: Typ korpusu saksofonu: Zakrzywiony korpus; Złożony korpus; Prosty korpus; Inny
en: Saxophone body type: Curved body; Folded body; Straight body; Other
nb: Type kropp på saksofon: Buet kropp; Bøyd kropp; Rett kropp; Annet
nl: Type saxofoonbehuizing: Gebogen body; Gevouwen body; Rechte body; Overige
zh-CN: 萨克斯管体类型: 弯管; 折叠管; 直管; 其他
th: ประเภทตัวเครื่องแซกโซโฟน: ทรงโค้ง; ทรงพับ; ทรงตรง; อื่นๆ
hu: Szaxofon testtípusa: Hajlított test; Hajtogatott test; Egyenes test; Egyéb
ko: 색소폰 바디 유형: 커브드 바디; 폴디드 바디; 스트레이트 바디; 기타
ro-RO: Tip de corp pentru saxofon: Corp curbat; Corp îndoit; Corp drept; Altele
ru: Тип корпуса саксофона: Изогнутый корпус; Сложенный корпус; Прямой корпус; Другой
es: Tipo de cuerpo del saxofón: Cuerpo curvo; Cuerpo plegado; Cuerpo recto; Otro
lt-LT: Saksofono korpuso tipas: Lenktas korpusas; Sulankstytas korpusas; Tiesus korpusas; Kita
it: Tipo di corpo del sassofono: Corpo curvo; Corpo piegato; Corpo dritto; Altro
de: Bauweise des Saxophonkorpus: Gebogener Korpus; Gefalteter Korpus; Gerader Korpus; Sonstige
tr: Saksafon gövde tipi: Kavisli gövde; Katlı gövde; Düz gövde; Diğer
hr-HR: Tip tijela saksofona: Zakrivljeno tijelo; Preklopljeno tijelo; Ravno tijelo; Ostalo
el: Τύπος σώματος σαξοφώνου: Καμπυλωτό σώμα; Διπλωμένο σώμα; Ίσιο σώμα; Άλλο
cs: Typ těla saxofonu: Zahnuté tělo; Skládané tělo; Rovné tělo; Jiné
sl-SI: Vrsta trupa saksofona: Ukrivljen trup; Prepognjen trup; Raven trup; Drugo
ja: サクソフォン本体タイプ: カーブドボディ; フォルデッドボディ; ストレートボディ; その他
fr: Type de corps de saxophone: Corps courbé; Corps plié; Corps droit; Autre
fi: Saksofonin rungon tyyppi: Käyrä runko; Taitettu runko; Suora runko; Muu
zh-TW: 薩克斯風管身類型: 彎管; 摺疊管; 直管; 其他